【裁判字號】    89,交易,5
【裁判日期】    890224
【裁判案由】    過失傷害
【裁判全文】
臺灣臺中地方法院刑事判決                            八十九年度交易字第五號
    公  訴  人  臺灣台中地方法院檢察署檢察官
    被      告  乙○○
右列被告因過失傷害案件，經檢察官提起公訴 (八十八年度偵字第一一八九○號)本
院判決如左：
    主  文
乙○○因過失傷害人，處有期徒刑伍月。如易科罰金，以參佰元折算壹日。
    事  實
一、乙○○於民國（下同）八十八年三月二日晚上十時五十分許，駕駛車號：ＫＣＱ
    －二一二號機車，沿台中縣大甲鎮○○路○段由南往北行駛，途經該路段一００
    五號前，設有閃黃燈號誌，係可供行人穿越馬路之路段，本應注意車前狀況，並
    隨時採取必要之安全措施，且當時又無不能注意之情形，竟疏於注意，仍以每小
    時六十公里左右之車速通行，遂撞及亦疏未注意南面來車即貿然由東向西橫越馬
    路之行人甲○○（機車刮地痕長達四七點四公尺並倒於前方內側車道，而甲○○
    之書包則掉落於該路口北上車道近內側車道處），致甲○○受有頭部外傷、腦震
    盪、腹部挫傷、右側脛腓骨遠端骨折、左足跟深部裂傷、臉部挫傷之傷害。
二、案經甲○○訴由台中縣警察局大甲分局報告臺灣台中地方法院檢察署檢察官偵查
    起訴。
    理  由
一、訊之被告乙○○固不否認於右揭時地駕駛機車肇事之事實，惟矢口否認有過失傷
    害之犯行，辯稱：伊駕駛機車行駛在外線第三車道，是甲○○突然轉身要穿越車
    道，當時來不及反應，無法防範云云。惟查：右揭犯罪事實，已據告訴人甲○○
    指訴歷歷，並有台中縣警察局道路交通事故調查報告表及診斷證明書附卷可稽。
    參以肇事現場路段左右各有三線車道，路況甚為寬敞，夜間車輛行人稀少且無任
    何障礙物，此亦有照片二張附卷可按，被告如能減\速慢行並注意車前狀況，當
    可避免本件車禍之發生，被告所辯殊無可取。按汽車行駛時，駕駛人應注意車前
    狀況，並隨時採取必要之安全措施。道路交通安全規則第九十四條第三項定有明
    文。被告駕駛機車行經設有閃黃燈號誌之路段，本應注意上開道路交通安全規定
    ，而依當時路況又無不能注意之情形，竟疏未注意，以致肇事，即有過失。雖告
    訴人貿然橫越馬路亦有過失，被告仍不因而解免其責。又被告之過失行為與告訴
    人之傷害結果間，具有相當因果關係，被告之犯行堪以認定。
二、核被告乙○○所為，係犯刑法第二百八十四條第一項前段之過失傷害人罪。爰審
    酌被告過失程度之輕重、告訴人所受傷害程度、被告肇事後態度及肇事後被告迄
    今仍未與告訴人達成民事和解，取得諒解，犯後態度不佳等一切情狀，量處如主
    文所示之刑，並諭知易科罰金之折算標準，以資懲儆。
據上論斷，應依刑事訴訟法第二百九十九條第一項前段、刑法第二百八十四條第一項
前段、第四十一條、罰金罰鍰提高標準條例第一條前段、第二條，判決如主文。
中      華      民      國    八十九    年      二      月    二十四    日
      台灣台中地方法院交通法庭
                                          法  官    許 金  樹
右正本證明與原本無異。
如不服本判決，應於判決送達後十日內向本院提出上訴狀，上訴於臺灣高等法院臺中
分院(須附繕本)。
                                          書記官
中      華      民      國    八十九    年      二      月    二十四    日
附錄論罪科刑實體法條文：
刑法第二百八十四條第一項：
因過失傷害人者，處六月以下有期徒刑、拘役或五百元以下罰金。致重傷者，處一年
以下有期徒刑、拘役或五百元以下罰金。
(罰金部份業經提高十倍為五千元)


司法院資訊處製作；財團法人民間司法改革基金會備份。
